【裁判字號】    98,訴,3286
【裁判日期】    981019
【裁判案由】    毒品危害防制條例
【裁判全文】
臺灣板橋地方法院刑事判決              98年度訴字第3286號
公  訴  人  臺灣板橋地方法院檢察署檢察官
被      告  甲○○
                      樓
                    （現另案在臺灣臺北監獄執行中）
上列被告因違反毒品危害防制條例案件，經檢察官提起公訴（98
年度毒偵字第5497號），經本院合議庭裁定行簡式審判程序，判
決如下：
    主    文
甲○○施用第一級毒品，累犯，處有期徒刑拾月。
    事    實
一、甲○○前於民國88年間因施用毒品案件，經臺灣臺北地方法
    院以88年度毒聲字第1256號裁定送觀察、勒戒後，認無繼續
    施用毒品傾向，於89年3 月10日釋放，經臺灣臺北地方法院
    檢察署檢察官於89年3 月10日以89年度毒偵緝字第89號、89
    年度毒偵字第878 號為不起訴處分。又於89年間再因施用毒
    品案件，經臺灣士林地方法院以89年度毒聲字第1739號裁定
    送觀察、勒戒後，認無繼續施用毒品傾向，於89年9 月25日
    釋放，經臺灣士林地方法院檢察署檢察官於89年9 月25日以
    89年度毒偵字第2171號為不起訴處分。又於89年間因施用毒
    品案件，經本院以89年度毒聲字第6963號裁定施以強制戒治
    1 年（強制戒治期間於91年11月3 日執行期滿），另以89年
    度毒偵字第6896號提起公訴，經臺灣高等法院於90年4 月20
    日以90年度上易字第1136號判決判處有期徒刑6 月，如易科
    罰金以（銀元）300 元折算1 日確定；又於90年間因施用毒
    品案件經臺灣臺北地方法院以90年度訴字第833 號判決判處
    有期徒刑10月（同案另因持有第二級毒品判處有期徒刑3 月
    ，定應執行刑1 年），經最高法院於91年3 月28日以91年度
    臺上字第1726號駁回上訴確定。另因偽造文書案件經臺灣高
    等法院於91年4 月26日以90年上訴字第3970號判決判處有期
    徒刑2 年10月，並於同年6 月6 日確定。復因持有毒品案件
    經本院於90年11月22日以90年度簡字第412 號判決判處有期
    徒刑3 月，如易科罰金以（銀元）300 元折算1 日，並於同
    年12月13日確定。又因施用第一、二級毒品案件，經臺灣臺
    北地方法院於92年4 月15日以92年度訴字第376 號判決分別
    判處有期徒刑1 年、8 月，應執行有期徒刑1 年6 月，於同
    年5 月27日撤回上訴確定。上揭各罪於91年11月4 日起算刑
    期，於95年10月25日因縮短刑期假釋出監。嗣經撤銷假釋。
    而上揭經臺灣高等法院90年度上易字第1136號判決、本院90
    年度簡字第412 號判決、最高法院91年度臺上字第1726號判
    決駁回上訴確定之4 罪，以及上揭經臺灣臺北地方法院92年
    度訴字第376 號判決確定之2 罪，均經本院以96年度聲減字
    第4663號裁定分別減刑減為有期徒刑3 月、1 月又15日、5
    月、1 月又15日；4 月、6 月。而上揭經臺灣高等法院90年
    度上易字第1136號判決、本院90年度簡字第412 號判決、最
    高法院91年度臺上字第1726號判決駁回上訴之經減刑4 罪與
    不得減刑之臺灣高等法院90年上訴字第3970號判決確定之罪
    ；上揭臺灣臺北地方法院92年度訴字第376 號判決確定經減
    刑之2 罪，同時經本院上揭裁定分別定應執行有期徒刑3 年
    8 月；9 月。復於96年8 月30日因上揭各罪已執行4 年5 月
    13日無須執行上揭經撤銷假釋後殘刑，經臺灣板橋地方法院
    檢察署檢察官簽結。復於96年間因施用毒品案件經臺灣高等
    法院於96年8 月7 日以96年度上訴字第2576號判決判處有期
    徒刑4 月15日，如易科罰金以新臺幣（下同）2,000 元折算
    1 日，於96年12月20日起算刑期，於97年5 月4 日縮刑期滿
    ，於97年5 月5 日出監（於本件構成累犯）。詎甲○○猶不
    知警惕，於上揭觀察、勒戒、強制戒治執行完畢釋放5 年內
    再犯施用毒品罪經法院判刑確定後，竟又基於施用第一級毒
    品海洛因及第二級毒品甲基安非他命之犯意，於98年6 月10
    日下午2 時許，在臺北縣板橋市莊敬公園內，以將放置海洛
    因及甲基安非他命之袋中摻入生理食鹽水再以針筒抽取施打
    之方式，同時施用第一級毒品海洛因及第二級毒品甲基安非
    他命1 次。嗣於98年6 月11日上午10時30分許，因另案通緝
    為警在臺北市○○路○段84巷22弄2 號4 樓住處查獲，並經
    警採集其尿液送驗，始查知上情。
二、案經臺北縣政府警察局瑞芳分局移請臺灣板橋地方法院檢察
    署檢察官偵查起訴。
    理  由
一、本件被告甲○○所犯均係死刑、無期徒刑或最輕本刑為三年
    以上有期徒刑以外之罪，其於準備程序中就被訴事實為有罪
    之陳述，經本院告知簡式審判程序之旨，並聽取公訴人、被
    告之意見後，經本院合議庭依刑事訴訟法第273 條之1 第1
    項規定裁定由受命法官獨任進行簡式審判程序，合先敘明。
二、認定犯罪事實所憑證據及理由
（一）上揭事實業據被告甲○○於本院準備程序及審理時均供認
      不諱。
（二）被告於98年6 月11日上午11時50分許，為警查獲後予以採
      集其尿液檢體（代碼編號N0000000），經送臺灣檢驗科技
      股份有限公司以酵素免疫分析法初步檢驗，再以氣相層析
      ／質譜儀法確認檢驗，確呈嗎啡及甲基安非他命陽性反應
      一節，有臺北縣政府警察局瑞芳分局偵辦毒品危害防制條
      例案件犯嫌尿液檢驗編號對照表、勘查採證同意書及臺灣
      檢驗科技股份有限公司濫用藥物檢驗報告（報告日期：98
      年6 月29日；報告編號：ＵＬ／2009／60484 號）在卷可
      稽（偵卷第8 、10、9 頁）。
（三）按「尿液毒品檢驗…若能使用先進之氣相層析質譜儀分析
      法確認，則可完全排除偽陽性之干擾，為目前最具公信力
      的檢驗方法。」等語，有法務部調查局第六處87年9 月29
      日（87）發技（一）字第87074574號函附卷為憑，足見前
      揭臺灣檢驗科技股份有限公司所使用之檢驗方法已可完全
      排除毒品偽陽性之干擾，其檢驗結果堪以採信；而「海洛
      因經注射入人體後，約百分之20於24小時內自尿中排出，
      一般而言，尿液中能否驗出嗎啡陽性反應，與其投與量、
      投與途徑、採尿時間、個人體質及檢驗方法之靈敏度有關
      ，國外曾有文獻報導注射6 毫克之海洛因鹽酸鹽，其代謝
      物嗎啡之平均可檢出時限約為26小時」，且「甲基安非他
      命經口服投與後約百分之70於24小時內自尿液中排出，約
      百分之90於96小時內自尿液中排出，甲基安非他命之檢出
      與其投與方式、投與量、個人體質、採尿時間及檢測儀器
      之精密度等諸多因素有關，惟依上述資料推斷，最長可能
      不會超過4 日」等情，此有行政院衛生署藥物食品檢驗局
      （81）藥檢壹字第8114885 、001156號函各1 紙附卷可憑
      。再按「海洛因與安非他命等毒品通常均可以口服、鼻吸
      、注射或抽吸方式施用，如以錫箔紙或玻璃球燒烤產生煙
      霧藉口吸入之施用方式，俗稱『追龍』，另亦可加入美娜
      水後以針筒注射方式施用，視不同施用者之用毒習性，前
      述二者亦可混合使用」，此有法務部調查局92年7 月9 日
      調科壹字第09200203820 號1 份可參，是被告於本院準備
      程序中所稱：將放置海洛因和甲基安非他命和海洛因袋子
      摻入生理食鹽水以針筒抽取注射等情，尚非無據。
（四）綜上所述，被告之尿液經以氣相層析質譜儀分析法檢驗，
      既係呈嗎啡及甲基安非他命陽性反應，佐以上函示，顯見
      被告自承其於98年6 月10日下午2 時許，以將放置海洛因
      及甲基安非他命之袋中摻入生理食鹽水再以針筒抽取施打
      等情，應與事實相符而值採信。
（五）被告前因施用毒品案件，經觀察、勒戒後，因認無繼續施
      用毒品之傾向，於89年3 月10日釋放，經臺灣臺北地方法
      院檢察署檢察官於89年3 月10日以89年度毒偵緝字第89號
      、89年度毒偵字第878 號為不起訴處分一節，有臺灣高等
      法院被告前案紀錄表1 份在卷可按，是被告於上揭觀察勒
      戒執行完畢後，5 年內再犯如事實欄一所載之施用毒品罪
      經法院判刑確定後，又犯本件施用毒品之犯行，事證明確
      ，其犯行堪以認定，應予依法論科。
三、論罪科刑
（一）罪名：查海洛因屬毒品危害防制條例第2 條第2 項第1 款
      所規定之第一級毒品，甲基安非他命屬毒品危害防制條例
      第2 條第2 項第2 款所規定之第二級毒品；核被告上揭同
      時施用海洛因、甲基安非他命之行為，分別係犯毒品危害
      防制條例第10條第1 項施用第一級毒品罪及同條第2 項施
      用第二級毒品罪。
（二）吸收關係：被告上揭為施用而分別持有第一、二級毒品之
      低度行為，分別為施用第一、二級毒品之高度行為所吸收
      ，均不另論罪。
（三）想像競合：被告係以將第一級毒品海洛因與第二級毒品甲
      基安非他命摻在一起同時施用，業已認定如前述，被告所
      犯上開施用第一級毒品罪、施用第二級毒品罪2 罪間，顯
      係一行為觸犯數罪名，屬想像競合犯，應從較重之施用第
      一級毒品罪處斷。
（四）累犯：查被告有如事實欄一所述之前案刑事犯罪執行紀錄
      ，有臺灣高等法院被告前案紀錄表1份附卷可稽，其於上
      開有期徒刑執行完畢後5年內，故意再犯本件有期徒刑以
      上之罪，應依刑法第47條第1 項之規定，論以累犯，並加
      重其刑。
（五）量刑：爰審酌被告之素行、犯罪之動機、施用毒品戕害自
      身健康、犯罪所生之危害及犯罪後坦承犯行、態度尚可等
      一切情狀，量處如主文所示之刑，以示懲儆。
四、公訴人於本院98年10月5 日準備程序當庭更正原起訴書所載
    被告施用第一、二級毒品之時間、地點及施用方式如同事實
    欄一項下所載，並此敘明。
據上論斷，應依刑事訴訟法第273 條之1 第1 項、第299 條第1
項前段，毒品危害防制條例第10條第1 項、第2 項，刑法第11條
前段、第47條第1 項、第55條，判決如主文。
本案經檢察官朱俊銘到庭執行職務。
中    華    民    國    98    年    10    月    19    日
                      刑事第十三庭  法  官  方鴻愷
以上正本證明與原本無異。
如不服本判決應於收受本判決後10日內向本院提出上訴書狀，其
未敘述上訴理由者，並得於提起上訴後10日內向本院補提理由書
狀（均須按他造當事人之人數附繕本）「切勿逕送上級法院」。
                                    書記官  陳昭綾
中    華    民    國    98    年    10    月    19    日
附錄本案論罪科刑法條全文：
毒品危害防制條例第10條
施用第一級毒品者，處6月以上5年以下有期徒刑。
施用第二級毒品者，處3年以下有期徒刑。


司法院資訊處製作；財團法人民間司法改革基金會備份。
